臺灣高等法院臺中分院刑事判決　　　　 94年度上易字第609號
上　訴　人
即　被　告　丙○○
上列上訴人因竊盜案件，不服臺灣彰化地方法院93年度易字第12
28號中華民國94年3月4日第一審判決（起訴案號：臺灣彰化地方
法院檢察署93年度偵字第8237號，及移送併辦：94年度偵字第50
8號、第2418號），提起上訴，本院判決如下：
    主  　　文
原判決撤銷。
丙○○連續踰越牆垣竊盜，累犯，處有期徒刑玖月。
    事 　　 實
一、丙○○於民國八十三年間，曾因違反肅清煙毒條例案件，分
    別經原審判處有期徒刑三年二月確定，及經臺灣臺南地方法
    院判處有期徒刑三年四月確定，經送監接續執行，於八十七
    年三月三日縮短刑期假釋出監，至八十九年七月二十五日假
    釋期滿未經撤銷，以已執行完畢論。竟仍不知悔改，基於意
    圖為自己不法所有之概括犯意，先於九十三年十月二十八日
    十五時三十分許，在坐落彰化縣福興鄉○○村○○段第一二
    二二地號廢五金工廠內，以徒手方式竊取丁○○所有銅線一
    批得手後，騎劉吉峰所有之車號ＫＳＴ－九六○號重型機車
    逃逸；又於九十三年十二月六日凌晨四時許，踰越鐵欄杆圍
    牆，侵入位於彰化縣鹿港鎮廖厝里廖厝巷七九之八號旁之工
    廠內，竊取乙○○所有之水龍頭板手半成品二包，得手後，
    丙○○將之置於前開重型機車上，欲離去之際，旋遭埋伏在
    旁之乙○○發現並經攔阻查獲；又於九十四年二月十四日晚
    上九時許，侵入位於彰化縣鹿港鎮○○路○段三六八號前之
    鐵工廠內，竊取許世識所有之鐵料一包，得手後，丙○○將
    之置工廠前方，欲離去之際，旋遭許世識發現。
二、案經彰化縣警察局鹿港分局報告臺灣彰化地方法院檢察署檢
    察官偵查起訴及移送併辦。
    理　　  由
一、上開犯罪事實，業據被告丙○○於警訊及原審審理時供承不
    諱，核與（一）證人丁○○於警詢時、偵查中之證言。（二
    ）證人乙○○於偵查中之證言。（三）證人劉吉峰、許洪美
    智於警詢時之證言。（四）許世識於警詢時之證言。渠等所
    供內容均相符合。並有贓物認領保管單二張、照片十二張、
    車籍資料作業表附卷可稽，被告前開所供堪信為真實，犯行
    堪以認定。
二、核被告丙○○所為，係犯刑法第三百二十一條第一項第二款
    、第三百二十條第一項之罪，被告先後三次竊盜犯行，時間
    緊接，顯係基於概括之犯意，觸犯構成要件相同之罪名，應
    依連續犯論以一加重竊盜罪，並加重其刑。又被告丙○○於
    民國八十三年間，曾因違反肅清煙毒條例案件，分別經原審
    判處有期徒刑三年二月確定，及經臺灣臺南地方法院判處有
    期徒刑三年四月確定，經送監接續執行，於八十七年三月三
    日縮短刑期假釋出監，至八十九年七月二十五日假釋期滿未
    經撤銷，以已執行完畢論。竟於五年以內再犯有期徒刑以上
    之罪，應依累犯規定遞加重其刑。又公訴人雖僅就被告竊取
    丁○○所有銅線一批之犯行提起公訴，然檢察官就犯罪事實
    一部起訴者者，其效力及於全部，本件併案被告竊取被害人
    乙○○所有水龍頭板手半成品二包及許世識鐵料一包部分，
    因與本案有連續犯之裁判上一罪關係，本院爰併與審理。原
    審認上訴人罪證明確，予以論罪科刑，固非無見，然查被告
    丙○○已竊取乙○○所有之水龍頭板手半成品二包，應已既
    遂，惟原審猶認被告丙○○將之置於前開重型機車上，離去
    之際，旋遭埋伏在旁之乙○○發現並經攔阻而未得手，尚有
    未洽。上訴人上訴意旨否認犯罪，雖無可取，惟原判決既有
    可議，即無可維持，自應由本院加以撤銷改判。爰審酌被告
    前曾有上開前科，猶不知悛悔，再度犯本罪，及考量其犯罪
    之動機、所竊取物品價值，且犯後坦承犯行等一切情狀，量
    處如主文第二項所示之刑，以示懲儆。
三、被告經合法傳喚，無正當理由不到庭，本院認不待其陳述，
    逕行判決。
據上論結，應依刑事訴訟法第三百六十九條第一項前段、第三百
六十四條、第三百七十一條、第二百九十九條第一項前段、刑法
第五十六條、第三百二十一條第一項第二款、第四十七條，判決
如主文。
本案經檢察官甲○○到庭執行職務。
中　　華　　民　　國　　94　　年　　7 　　月　　26　　日
              刑事第二庭  審判長法　官　李　璋　鵬
              　　　　　　　　　法　官　方　艤　駐
              　　　　　　　　　法　官　蕭　錦　鍾
上列正本證明與原本無異。
不得上訴。
　　　　　　　　　　　　　　　　書記官　廖　次　芬
中　　華　　民　　國　　94　　年　　7 　　月　　27　　日
第321條第1項：
犯竊盜罪而有左列情形之一者，處六月以上、五年以下有期徒刑
：
一  於夜間侵入住宅或有人居住之建築物、船艦或隱匿其內而犯
    之者。
二  毀越門扇、牆垣或其他安全設備而犯之者。
三  攜帶兇器而犯之者。
四  結夥三人以上而犯之者。
五  乘火災、水災或其他災害之際而犯之者。
六  在車站或埠頭而犯之者。
                                                      Ｒ
